臺灣桃園地方法院刑事判決　　　　　　　　　　　　九十一年度易字第一三二六號
　　公　訴　人　臺灣桃園地方法院檢察署檢察官
　　被　　　告　甲○○
右列被告因違反毒品危害防制條例案件，經檢察官提起公訴（九十一年度毒偵字第一
四三六號），本院判決如左：
    主      文
甲○○連續施用第貳級毒品，處有期徒刑柒月。
    事      實
一、甲○○前因施用毒品案件，經觀察、勒戒後，認無繼續施用毒品之傾向，由臺灣
    桃園地方法院檢察署檢察官於民國（下同）八十七年八月二十九日，以八十七年
    度偵字第一一七七八號不起訴處分確定後，復因施用第二級毒品安非他命案件，
    經觀察、勒戒後，認有繼續施用毒品之傾向，先送強制戒治，並由臺灣桃園地方
    法院檢察署檢察官提起公訴，嗣於九十年八月二十二日，經臺灣桃園地方法院中
    壢簡易庭以九十年度壢簡字第八三九號判處有期徒刑六月確定。詎甲○○於停止
    戒治付保護管束期間，復基於概括犯意，自九十一年一月四日回溯前九十六小時
    止內之某時點，至同年十一月二十三日某時止，連續在桃園縣不詳地點，施用第
    二級毒品安非他命多次。嗣於九十一年一月四、日同年月二十二日，甲○○至臺
    灣桃園地方法院檢察署向觀護人報到，並採集其尿液，經檢驗後，均呈安非他命
    陽性反應，始悉上情，並經本院九十一年度毒聲字第四八二號裁定撤銷停止戒治
    ，令入戒治處所施以強制戒治。並於九十一年十一月二十九日上午九時三十分許
    ，在臺北縣鶯歌鎮○○路二四號前為警緝獲到案。
二、案經臺灣桃園地方法院檢察署檢察官自動檢舉偵查起訴。
    理      由
一、右揭犯罪事實，業經被告甲○○於審理中坦承不諱，且被告於九十一年一月四日
    、二十二日於臺灣桃園地方法院檢察署向觀護人報到，經將其上開報到所採尿液
    送台灣檢驗科技股份有限公司以-EIA酵素免疫分析法初驗，並以-GC/MS氣相層析
    質譜儀法確認，檢檢出第二級毒品安非他命類陽性反應，此有臺灣桃園地方法院
    檢察署施用毒品犯受保護管束人採尿報到編號表、尿液檢體監管紀錄表及臺灣檢
    驗科技股份有限公司濫用藥物尿液檢驗報告各一紙可按。又被告於九十一年一月
    四日所採之尿液，並經本院送法務部調查局複驗，該局先以螢光偏極免疫分析法
    篩驗，再以極精密之氣相層析質譜儀分析法確認，尿中確有第二級毒品甲基安非
    他命陽性反應，此亦有法務部調查局檢驗通知書一紙附於本院九十一年度毒聲字
    第四八二號案卷可憑。又免疫分析法屬免疫學分析原理，當其他藥物與安非他命
    （甲基安非他命）化學結構相近才可能引起偽陽性反應。檢體再經氣相層析質譜
    儀確認，可將免疫分析法造成之偽陽性結果排除，此經行政院衛生署管制藥品管
    理局九十年一月二十日管檢字第九一○九一號、九十年八月十六日管檢字第九六
    九四六號函述甚明，被告之尿液經初驗及複驗以上開檢驗方法檢驗、篩驗及確認
    ，已足認定其尿中確有甲基安非他命毒品陽性反應。依安非他命經口服投與後約
    百分之七十於二十四小時內自尿中排出，約百分之九十於九十六小時內自尿中排
    出，由於安非他命成分之檢出與其投與方式、投與量、個人體質、採尿時間與檢
    測儀器之精密度等諸多因素有關，最長可能不會超過四日（九十六小時）。（行
    政院衛生署藥物食品檢驗局八十一年二月八日藥檢壹自第○○一一五六號函參照
    ）足認被告確有前開期間施用第二級毒品安非他命之犯行。又被告於採尿時所填
    具受檢者服用藥物情形欄雖記載有服用減肥藥、國安藥水等情。然依前開說明，
    本件之尿液經初驗及複驗，均有以氣相層析質譜儀確認，可將免疫分析法造成之
    偽陽性結果排除。且依行政院衛生署管制藥品管理局函稱：經查行政院衛生署藥
    品許可證資料，各種國安感冒糖漿均不含安非他命類或嗎啡類成分。但該等製劑
    所含之  chlorpheniramine    成分，及國內部分減肥製劑所含之
     phenylpropanolamine-成分，服用後其尿液以EIA酵素免疫分析法檢驗，或有可
    能造成安非他命類偽陽性反應，但以氣相層析質譜儀進行確認，均不致呈安非他
    命或甲基安非他命陽性反應。國內許可上市之減肥藥，均不含安非他命或甲基安
    非他命等第二級毒品，此有行政院衛生署管制藥品管理局九十一年三月二十九日
    管檢字第一○四四七六號函可佐。本件尿液之檢驗均經檢驗機關以氣相層析質譜
    儀確認無誤，依上開說明，已可將服用該等藥物以EIA酵素免疫分析法檢驗，所
    可能造成之安非他命類偽陽性反應排除。故被告縱於採尿檢驗前有服用減肥藥、
    國安感冒糖漿等藥物，亦不致影響本件檢驗結果之正確性。
二、次查，被告前因施用毒品案件，經觀察、勒戒後，認無繼續施用毒品之傾向，由
    臺灣桃園地方法院檢察署檢察官於民國（下同）八十七年八月二十九日，以八十
    七年度偵字第一一七七八號不起訴處分確定後，復因施用第二級毒品安非他命案
    件，經觀察、勒戒後，認有繼續施用毒品之傾向，先送強制戒治，並由臺灣桃園
    地方法院檢察署檢察官提起公訴，嗣於九十年八月二十二日，經臺灣桃園地方法
    院中壢簡易庭以九十年度壢簡字第八三九號判處有期徒刑六月確定，嗣經確定後
    ，被告又於五年內，三犯前開施用第二級毒品之行為，並經本院以九十一年度毒
    聲字第四八二號撤銷停止戒治，裁定被告令入戒治處所，施以強制戒治等情，有
    臺灣桃園地方法院檢察署刑案資料查註紀錄表、臺灣高等法院被告全國前案紀錄
    表、本院九十一年度毒聲字第四八二號刑事裁定書各一份附卷可憑。綜上所述，
    被告於五年內三犯毒品危害防制條例第十條第二項之罪，事證明確，犯行洵堪認
    定。
三、按安非他命為毒品危害防制條例第二條第二項第二款所分別規範之第二級毒品，
    被告甲○○予以施用，係犯同條例第十條第二項之施用第二級毒品罪，其施用第
    二級毒品安非他命前後之持有第二級毒品安非他命之低度行為，應為其施用之高
    度行為所吸收，不另論罪。又其多次施用第二級毒品安非他命之犯行，時間緊接
    ，手段相似，顯係基於概括之犯意多次觸犯犯罪構成要件相同之罪名，應論以連
    續犯一罪，並加重其刑。至被告另於九十一年一月二十三日起，至同年十一月二
    十三日止間，仍有連續施用第二級毒品安非他命之犯行部分，雖未經公訴人提起
    公訴，惟查，該部分犯行，業據被告於審理時自承不諱，且與論罪科刑部分有連
    續犯裁判上一罪之關係，已如前述，故為本件起訴效力所及，故該部分犯行本院
    自得併予審理，併予明。爰審酌被告之素行、其前已曾因施用毒品案件，經二
    次送觀察、勒戒後，仍不知戒絕，復再觸犯本件犯行，且經警先後查獲二次，顯
    示其定力不足、意志不堅、易受外界誘惑，原不宜寬縱，惟念其悔意甚殷，態度
    尚屬良好等一切情狀，量處如主文所示之刑，以示懲儆。
據上論斷，應依刑事訴訟法第二百九十九條第一項前段，毒品危害防制條例第十條第
二項，刑法第十一條前段，第五十六條，判決如主文。
本案經檢察官郭靜文到庭執行職務。
中      華      民      國    九十一    年     十二     月    二十三    日
                                      臺灣桃園地方法院刑事第六庭
                                          法  官    游  紅  桃
右正本證明與原本無異。
如不服本判決，應於判決送達後十日內向本院提出上訴狀（應附繕本），上訴於臺灣
高等法院。
                                          書記官    王  元  宏
中      華      民      國    九十一    年     十二     月    二十三    日
附論罪科刑依據之法條：
毒品危害防制條例第十條
施用第一級毒品者，處六月以上五年以下有期徒刑。
施用第二級毒品者，處三年以下有期徒刑。
